# Naiim Taefy Jiménez (Front-End Developer - Full-Stack Developer)

Móstoles, Madrid | +34-655-28-45-17 · Naiim.tj@gmail.com · Nacionalidad: española linkedin.com/in/naiim-taefy-jimenez/ · porfolionaiim.pages.dev/ · github.com/Naiimtj



Con sólida formación en sistemas electrotécnicos y en desarrollo Front-end, fusiono habilidades técnicas con diseño integral y mantenimiento. Destaco por crear una plataforma de informes en mi rol como Full-Stack Developer en Seppelec. Mi experiencia en JavaScript (ES6) y React.js se une a habilidades en gestión de proyectos y diseño web para ofrecer soluciones web intuitivas y eficientes, cumpliendo altos estándares.

### **Experiencia**

#### FULL STACK DEVELOPER | SEPPELEC | OCT. 2022 A ACTUALIDAD

- · Diseño completo de plataforma y optimización de Base de Datos.
- · Optimización y contacto con clientes en planta.
- · Lenguajes: JavaScript (ES6), React.js, Python, MySQL, Tailwind CSS, Node.js, MongoDB, HTML, CSS...

Logro destacado: creación de nueva plataforma de informes en platas Coca-Cola.

#### PROJECT MANAGER | AVYLITI | ABR. 2020 A JUN. 2022

- · Diseño incluyendo UX y navegabilidad.
- · Pasarela de pago y sistema de cobro.
- · Gestión del contenido audiovisual y soporte técnico.

#### ASISTENTE DE PROYECTOS | VAHID DIGITAL | MAR. 2020 A JUN 2021

- · Diseño incluyendo UX y navegabilidad.
- · Pasarela de pago y sistema de cobro.
- · Edición de PHP, HTML y CSS.

### Educación

#### WEB DEVELOPMENT (IRONHACK) (2023)

Bootcamp de Web Development programa intensivo de aprendizaje práctico y profundo de las tecnologías fundamentales del desarrollo web, incluyendo HTML, CSS, JavaScript, React.js, Node.js, Express, MongoDB...

#### **UDEMY CURSO REACT VITE (2022)**

Desarrollo web Front-End con proyectos finales en varios lenguajes de programación, React.js, Tailwind CSS, Strapi, Styled Components...

#### TÉCNICO SUPERIOR SISTEMAS ELECTROTÉCNICOS Y AUTOMATIZADOS (2019)

Desarrollar proyectos y gestionar y supervisar el montaje y mantenimiento de instalaciones electrotécnicas en el ámbito del reglamento de electrotécnico para baja tensión (REBT).

#### TÉCNICO SUPERIOR MANTENIMIENTO DE INSTALACIONES TÉRMICAS Y DE FLUIDOS (2016)

Formación en supervisión de instalaciones térmicas y de fluidos en edificios e industrias, siguiendo estándares de calidad, seguridad y medio ambiente.

## Aptitudes y habilidades

#### **IDIOMAS**

Castellano: Nivel Nativo Inglés: Nivel Medio Persa: Nivel Básico